# 股权置换下被置换公司在置换前的未分配利润分配及会计处理

提问人：hughlx 时间：2022-05-26 10:18:36
请教陈版，A公司为自然人甲、乙出资设立，注册资本 1000 万，截止 2021 年 12 月 31 日，账面净资产为 3000 万元，其中实收资本 1000 万，盈余公积 200 万，未分配利润 1800 万。B公司也由自然人甲、乙出资设立，注册资本 2000 万，尚未实缴。现自然人甲、乙将持有A公司的股权作为对B公司的出资，形成同一控制下企业合并。A公司会计处理只需将原自然人股东甲、乙变更为B公司。B公司会计处理为借：长期股权投资-A 3000万，贷：实收资本 2000 万，资本公积 1000 万。假如截止 2022 年 12 月 31 日，A公司净资产 4000 万，其中实收资本 1000 万元，盈余公积 300 万元，未分配利润 2700 万元。请问 1 、在对A公司截止 2022 年 12 月 31 日未分配利润进行分配时，是可以将 2700 万全部进行分配，还是只能分配股权置换之后形成的未分配利润，即 900 万元（2700-1800）？如果只能分配股权置换之后的形成的未分配利润，是否与公司法不符？ 2 、如果可以对累计未分配利润 2700 万进行利润分配，那么B公司在收到A公司利润分配时如何会计处理，是借：银行存款（应收股利） 2700 万，贷：投资收益 2700 吗？这样分配是否会造成甲、乙原来对B公司出资不实？另外B公司收到A公司利润分配中的 1800 万是否与原收到股权出资时计入所有者权益的金额重复？谢谢

回答人：chenyiwei
1 、利润分配是法人行为，确定可分配利润的依据就是个别报表层面的未分配利润，与其何时形成无关。因此，可以将 2700 万全部进行分配。
2 、B公司在收到A公司利润分配时的会计处理遵循《企业会计准则解释第 3 号》第一条规定。